臺灣士林地方法院民事裁定
110年度消債清字第68號
債  務  人  徐子媗（原名：徐聯美）
代  理  人  詹豐吉律師(法扶律師)
上列債務人聲請清算事件，本院裁定如下：
    主  文
債務人自中華民國一一一年一月十八日十七時起開始清算程序。
命司法事務官進行本件清算程序。
    理  由
一、按債務人不能清償債務或有不能清償之虞者，於法院裁定開
    始更生程序或許可和解或宣告破產前，得依消債條例所定清
    算程序，向法院聲請清算，此觀消費者債務清理條例（下稱
    消債條例）第3條、第80條規定自明。又法院裁定開始更生
    或清算程序後，得命司法事務官進行更生或清算程序；必要
    時得選任律師、會計師或其他適當之自然人或法人一人為監
    督人或管理人；法院開始清算程序之裁定，應載明其年、月
    、日、時，並即時發生效力，消債條例第16條第1項、第83
    條第1項亦分別定有明文。
二、聲請意旨略以：伊有不能清償債務情事，前已向法院聲請與
    最大債權金融機構調解，惟調解不成立。又伊未經法院裁定
    開始更生程序或許可和解或宣告破產，爰依法聲請清算等語
    。
三、經查，債務人所主張之上開事實，有債務人全戶戶籍謄本【
    見臺灣新北地方法院110年度消債清字第121號卷（下稱新北
    消債清卷）第21頁】、財團法人金融聯合徵信中心當事人綜
    合信用報告之協商前置專用債權人清冊（見新北消債清卷第
    33至38頁）、前置協商不成立通知書（見新北消債清卷第39
    頁）、民國107、108、109年度綜合所得稅各類所得資料清
    單及全國財產稅總歸戶財產查詢清單（見新北消債清卷第41
    至45頁，本院卷第52頁）、勞工保險被保險人投保資料表（
    見本院卷第82、83頁）、中華民國人壽保險商業同業公會保
    險業通報作業資訊系統資料查詢結果表（見本院卷第57頁）
    、房屋租賃契約書（見新北消債清卷第57、58頁，本院卷第
    45至51頁）可稽，堪信為真實。參酌債務人現年57歲，目前
    從事直銷工作，每月平均收入約新臺幣（下同）6萬1,186元
    （見本院卷第52、84頁），扣除每月必要支出含扶養費4萬3
    ,960元（見新北消債清卷第28頁、本院卷第42頁）後，雖尚
    餘1萬7,226元，惟債務人名下並無財產，依其陳報之債務總
    額高達1,244萬9,956元（見新北消債清卷第23至26、37頁）
    觀之，足認債務人之財產、勞力、信用確不能清償全部債務
    。此外，復查無消債條例第6條第3項、第8條或第82條第2項
    所定駁回清算聲請之事由，是債務人聲請清算，應屬有據。
    爰依首揭規定，裁定開始本件清算程序，並命司法事務官進
    行本件清算程序。
四、爰裁定如主文。
中　　華　　民　　國　　111 　年　　 1　　月　　18  　日
                  民事第一庭  法  官  黃筠雅
以上正本係照原本作成。
本件裁定不得抗告。
中　　華　　民　　國　　111 　年　　1 　　月　　18　　日
                              書記官  陳芝箖